【裁判字號】    95,易,1106
【裁判日期】    951130
【裁判案由】    竊盜
【裁判全文】
臺灣桃園地方法院刑事判決              95年度易字第1106號
公  訴  人  臺灣桃園地方法院檢察署檢察官
被      告  丁○○
                      號
                    （另案在臺灣嘉義監獄執行中）
上列被告因竊盜案件，經檢察官提起公訴（95年度偵字第14331
號），被告於準備程序中為有罪之陳述，經本院合議庭裁定改由
受命法官獨任依簡式審判程序審理，並判決如下：
    主  文
丁○○結夥三人以上竊盜，累犯，處有期徒刑捌月。
    事  實
一、丁○○曾於民國91年間，因贓物、竊盜及違反毒品危害防制
    條例等案件，經法院分別判處有期徒刑4月、3月、3月、5月
    確定，經接續執行，於93年9月24日執行完畢。詎仍不知悔
    改，因其曾前往桃園縣蘆竹鄉○○路3 號之雅勝冷凍食品股
    份有限公司（下稱雅勝公司）後方空地，知悉該處有不銹鋼
    鐵架，竟向甲○○、丙○○提議共同行竊，丁○○、丙○○
    （經本院判處有期徒刑6 月，緩刑3 年）、甲○○（經本院
    判處有期徒刑6 月，緩刑3 年）遂共同基於意圖為自己不法
    所有之犯意聯絡，於95年5 月17日晚間9 時53分許，由甲○○騎乘機車搭載丁○○、丙○○至蘆竹鄉山腳村往大古山方
    向之產業道路，再步行至雅勝公司後方，結夥3 人共同徒手
    竊取不銹鋼鐵架1 個，得手後搬運至產業道路，再由甲○○
    騎乘機車搭載丁○○前往丁○○位於蘆竹鄉○○村○○○街
    16之1 號住處旁，由丁○○駕駛不知情之陳文智所有車牌號
    碼MX-847號營業大貨車並搭載甲○○返回上開產業道路，再
    載運上開竊得之不銹鋼鐵架，前往不知情之簡文斌所經營位
    於蘆竹鄉○○路○段290 號之弘祥企業社，以新臺幣4,230
    元之價格出售給簡文斌。嗣於95年5 月18日上午8 時30分許
    ，雅勝公司之經理乙○○查看監視錄影帶，始悉上情，並報
    警處理而查獲。
二、案經桃園縣政府警察局大園分局報請臺灣桃園地方法院檢察
    署檢察官偵查起訴。
    理  由
一、本件被告丁○○所犯為死刑、無期徒刑或最輕本刑為3 年以
    上有期徒刑以外之罪，其於準備程序中就被訴事實為有罪之
    陳述，經法官告知簡式審判程序之旨，並聽取公訴人及被告
    之意見後，爰依刑事訴訟法第273 條之1 第1 項規定，由受
    命法官獨任進行簡式審判程序，合先敘明。
二、上揭犯罪事實，迭據被告丁○○於警詢、檢察官偵查及本院
    調查、審理中均坦承不諱，核與同案被告甲○○於警詢之陳
    述、證人即同案被告丙○○於警詢供述、偵查時證述相符；
    且經證人簡文斌、陳文智於警詢時之證述綦詳，證人乙○○
    於警詢、檢察官偵查中證述明確，此外復有贓物認領保管單
    、現場及監視錄影帶翻拍畫面各1 份、現場照片8 幀在卷可
    稽，足見被告前開自白核與事實相符，應可採信。本案事證
    明確，被告犯行洵堪認定。
三、按被告行為後，刑法業於94年2 月2 日修正公布部分條文，
    並於95年7 月1 日施行，修正後刑法第28條關於成立共同正
    犯之標準，將原來共同正犯之共同「實施」犯罪，改為共同
    「實行」犯罪，剔除完全未參與犯罪相關行為之「實行」的
    「陰謀共同正犯」及「預備共同正犯」，是修正後之共同正
    犯之可罰性要件之範圍業已限縮，惟被告係共同實行犯罪之
    共同正犯，故無論依修正前後之規定，對被告而言並無不同
    ；又修正前刑法第47條累犯之適用並不以故意犯為限，修正
    後刑法則限於故意犯始有適用，本案被告係故意再犯本案加
    重竊盜罪，無論依修正前刑法或修正後刑法規定，均為累犯
    ，比較新、舊法結果，修正後之刑法並無較有利於被告之情
    形，經綜合比較結果，依刑法第2 條第1 項前段規定，適用
    行為時刑法即修正前刑法第47條規定加重其刑。被告丁○○
    與丙○○、甲○○共3 人基於意圖為自己不法所有之犯意聯
    絡，且共同徒手竊取搬運上開不銹鋼鐵架，核被告丁○○所
    為，係犯刑法第321 條第1 項第4 款之結夥3 人以上而犯竊
    盜罪。被告與丙○○、甲○○就上揭犯行有犯意聯絡及行為
    分擔，應論以共同正犯。查被告曾因贓物、竊盜及違反毒品
    危害防制條例等案件，經法院分別判處有期徒刑4 月、3 月
    、3 月、5 月確定，經接續執行，於93年9 月24日執行完畢
    ，有臺灣高等法院被告前案紀錄表1 份附卷可稽，其於前開
    有期徒刑執行完畢後5 年以內故意再犯本件有期徒刑以上之
    罪，為累犯，應依法加重其刑。爰審酌被告正值青壯年，不
    思努力以正當途徑獲取財物，竟提議且竊取他人不銹鋼鐵架
    ，破壞他人對所有之財產之支配管理占有，惟念其犯後坦承
    全部犯行，態度尚佳，且所竊物品已發還被害人，有贓物認
    領保單管1 份在卷可稽等一切情狀，量處如主文所示之刑，
    以資懲儆。
據上論斷，應依刑事訴訟法第273 條之1 第1 項、第299 第1 項
前段，刑法第2 條第1 項前段、第321 條第1 項第4 款，修正前
刑法第28條、第47條，判決如主文。
本案經檢察官柯怡如到庭執行職務。
中    華    民    國    95    年    11    月    30    日
                     刑事第五庭   法  官  陳月雯
以上正本證明與原本無異。
如不服本判決，應於收受送達後10日內向本院提出上訴書狀。
                                  書記官  吳瓊英
中    華    民    國    95    年    11    月    30    日
附錄本判決論罪科刑之主要法條全文：
中華民國刑法第321條
犯竊盜罪而有左列情形之一者，處 6 月以上、 5 年以下有期徒
刑：
  一、於夜間侵入住宅或有人居住之建築物、船艦或隱匿其內而
      犯之者。
  二、毀越門扇、牆垣或其他安全設備而犯之者。
  三、攜帶兇器而犯之者。
  四、結夥三人以上而犯之者。
  五、乘火災、水災或其他災害之際而犯之者。
  六、在車站或埠頭而犯之者。
前項之未遂犯罰之。


司法院資訊處製作；財團法人民間司法改革基金會備份。
